臺灣屏東地方法院刑事判決　　　　　　　 94年度易字第485號
公　訴　人　臺灣屏東地方法院檢察署檢察官
被　　　告　甲○○
上列被告因竊盜案件，經檢察官聲請簡易判決處刑（94年度偵字
第1819號），本院改依通常程序審理，判決如下：
    主  文
甲○○竊盜，處有期徒刑捌月。
    事  實
一、甲○○於民國94年3 月4 日下午5 時許起至同年月7 日上午
    ７時許間之某時，意圖為自己不法所有，至屏東縣枋山鄉枋
    山火車站所屬之道班房及監工房（道班房為置放工具處，監
    工房為監工上班處所，均非車站），以不詳方法，撬開道班
    房及監工房鐵捲門之軌道後，進入道班房內竊取臺灣鐵路管
    理局管領之配電盤不鏽鋼門5 、6 片（聲請簡易判決處刑書
    誤載為1 片）、電熱水器1 具、起道機4 台、砂輪機1 台及
    板手、道釘鎚、洋鎬各1 支，另在監工房內竊得不鏽鋼電動
    鐵捲門1 座與鏈鋸機1 台（上開物品共約值新台幣13萬元）
    ，嗣經警到場於上開鐵捲門支架上採集可疑指紋送往行政院
    內政部警政署刑事警察局比對後而查獲上情。
二、案經行政院內政部警政署鐵路警察局第三警務段報請台灣屏
    東地方法院檢察署檢察官偵查起訴。
    理  由
壹、程序方面：
    按被告以外之人於審判外之言詞或書面陳述，除法律有規定
    者外，不得作為證據，刑事訴訟法第159 條第1 項固定有明
    文。惟被告以外之人於審判外之陳述，雖不符同法第159 條
    1 至之4 之規定，而經當事人於審判程序同意作為證據，法
    院審酌該言詞陳述或書面陳述作成時之情況，認為適當者，
    亦得為證據。又當事人、代理人或辯護人於法院調查證據時
    ，知有第159 條第1 項不得為證據之情形，而未於言詞辯論
    終結前聲明異議者，視為有前項之同意，同法第159 條之5
    亦定有明文。查本案證人乙○○於警詢中之指述，為審判外
    之陳述而屬傳聞證據，公訴人及被告於本院準備程序及審判
    程序中對於前述證人於警詢及偵查中之指述暨其他相關具傳
    聞性質之證據資料之證據能力，均表示沒有爭執，且迄於言
    詞辯論終結前亦未聲明異議。本院審酌其等陳述及證據資料
    作成時之情況，核無違法取證或其他瑕疵，認為以之作為證
    據為適當，上開證人於審判外之陳述及相關證據資料，自得
    做為證據，合先敘明。
貳、實體方面：
一、訊據被告甲○○矢口否認上開犯行，辯稱：其僅隨老闆丙○○前去該處裝設鐵門，並未竊取物品云云，經查：
(一)、屏東縣枋山鄉枋山火車站所屬之道班房及監工房於94年3 月
    4 日（星期五）下午5 時下班後適逢假日，無人看守，鐵路
    局員工乙○○於同年3 月7 日上午7 時許上班時，發現道班
    房內失竊配電盤不鏽鋼門5 、6 片、電熱水器1 具、起道機
    4 台、砂輪機1 台及板手、道釘鎚、洋鎬各1 支；監工房失
    竊不鏽鋼電動鐵捲門1 座及鏈鋸機1 台（上開物品共約值新
    台幣13萬元）之事實，業經證人乙○○於警詢及本院審理時
    證述明確（警卷第6 至第8 頁、本院卷第52頁至第54頁）。
    而證人乙○○發現上開失竊情事後，立即報警處理，經警員
    丁○○於當日下午1 時左右至現場採證，於道班房及監工房
    之鐵捲門上採得指紋3 枚，送經比對後，分別與被告指紋卡
    上之左中指、左環指、左環指指紋相符之事實，亦經證人丁○○於本院審理時證述綦詳（本院卷第63頁背面至第64 頁
    ），且有內政部警政署刑事警察局94年3 月16日刑紋字第
    0940039320號鑑驗書1 紙及照片6 張在卷可參（94年警聲搜
    字第307 號卷第6 頁至第10頁、警卷第19至第21頁），足證
    被告確有於94年3 月4 日下午5 時許起至同年月7 日上午７
    時許間之某時至上開失竊地點。
(二)、乙○○於警員丁○○於至上開失竊地點採證後，再委請丙○○至現場估價丈量，以處理修復事宜，丙○○於當日至現場
    丈量時並未帶同被告前往，係隔約一星期後，方至現場施工
    ，並僱請被告前去工作一節，亦經證人丙○○於本院審理時
    證述在卷（本院卷第63頁正面、背面），足見被告前去現場
    工作之時間，已在警員採取指紋之後甚明。其於被害人發現
    失竊而報警處理前，既無正當理由至上開現場，並在失竊地
    點之鐵捲門上留下指紋，而該鐵捲門非但為進入失竊地點之
    入口，且鐵捲門本身亦遭竊，可證本件竊案確為被告所為無
    誤。惟上開失竊地點之鐵捲門雖經撬開，但並無經過切割之
    痕跡一情，亦經證人乙○○證述明確（本院卷第54頁），故
    以罪疑唯輕之原則，本件尚難認被告有何攜帶兇器至現場竊
    盜之行為，併此敘明。
(三)、綜上所述，本件事證明確，被告竊盜犯行應足認定。
二、核被告所為，係犯刑法第320 條第1 項之竊盜罪。爰審酌被
    告為前已有竊盜前科，仍不思悔改，此次再為一己私利，竟
    起貪念竊取他人之物，所竊之物品價值非輕，犯後否認犯行
    ，態度非佳等一切情狀，量處如主文所示之刑。
據上論斷，應依刑事訴訟法第299 條第1 項前段，刑法第320 條
第1 項，罰金罰鍰提高標準條例第1 條前段，判決如主文。
本案經檢察官林吉泉到庭執行職務。
中　　華　　民　　國　　94　　年　　12　　月　　15　　日
                  刑事第三庭  審判長法  官  楊清安
                                    法  官  楊萬益
                                    法  官  柯雅惠
以上正本證明與原本無異。
如不服本判決應於收受本判決送達後十日內向本院提出上訴書狀
，其未敘述上訴理由者，並得於提起上訴後十日內向本院補提理
由書狀（均須按他造當事人之人數附繕本）「切勿逕送上級法院
 」
中　　華　　民　　國　　94　　年　　12　　月　　15　　日
                              書記官  葉祝君
附錄
刑法第320條第1項：
意圖為自己不法之所有或第三人不法之所有，而竊取他人之動產者
，為竊盜罪，處五年以下有期徒刑、拘役或五百元以下罰金。
